【裁判字號】    94,簡上,675
【裁判日期】    950428
【裁判案由】    傷害
【裁判全文】
臺灣板橋地方法院刑事判決             94年度簡上字第675號
公  訴  人  臺灣板橋地方法院檢察署
上  訴  人
即  被  告  甲○○
上列上訴人因被告傷害案件，不服本院於民國94年10月27日所為
94年度簡字第4697號第一審判決（聲請案號：94年度偵字第1044
7 號），提起上訴，本院管轄之第二審合議庭判決如下：
    主  文
上訴駁回。
甲○○緩刑貳年。
    事  實
一、甲○○與乙○○同為元宸電業公司之員工，於民國93年12月
    22日下午1 時許，在臺北縣三峽鎮○○路○ 段338 巷11之1
    號元宸電業公司宿舍內，因酒後與乙○○發生爭執，甲○○
    竟基於傷害之故意，徒手毆打乙○○，致乙○○受有頭部外
    傷併臉部挫傷、胸壁挫傷之傷害。
二、案經乙○○訴由臺北縣政府警察局三峽分局報請臺灣板橋地
    方法院檢察署檢察官偵查後聲請簡易判決處刑。
    理  由
一、上揭犯罪事實，業經被告甲○○於本院準備程序及審理時均
    供認不諱，核與告訴人乙○○於警詢及偵查中指述情節相符
    ，且經證人黃雙岩、SRIBUM THANIT（中文：松潘）於偵查
    中亦均證稱被告有與告訴人乙○○發生扭打等語（參見偵查
    卷第39頁），並有財團法人恩主公醫院94年1 月31日乙種診
    斷證明書1 紙附卷可稽，足徵被告之自白與事實相符。本件
    事證明確，被告犯行洵堪認定，應予依法論科。
二、核被告甲○○所為，係犯刑法第277 條第1 項之傷害罪。原
    審以被告犯行明確，認被告所為係犯上開之罪，核無違誤。
    原審審酌被告與告訴人乙○○為同事關係，竟因一時口角即
    出手傷人，且迄今未與告訴人乙○○達成民事和解，賠償告
    訴人乙○○損失，兼衡其犯罪之手段、目的、犯後態度，及
    告訴人乙○○之傷勢非重等一切情狀，依刑事訴訟法第449
    條第1 項前段、第3 項，刑法第277 條第1 項、第41條第1
    項前段，罰金罰鍰提高標準條例第1 條前段、第2 條，處被
    告甲○○傷害人之身體，處拘役30日，如易科罰金，以300
    元折算壹日，認事用法，核無不合，量刑亦屬妥適。
三、上訴人即被告甲○○上訴意旨略以：其業於94年12月21日與
    告訴人乙○○達成和解，請求給予緩刑宣告，為此提起本件
    上訴等語，查上訴人徒以民事和解為由提出本件上訴，為無
    理由，應予駁回。末查被告前未曾受有期徒刑以上刑之宣告
    ，有臺灣高等法院被告全國前案紀錄表1 件可稽，其因一時
    失慮，傷害人之身體而罹刑典，犯後已與告訴人成立和解，
    有本院94年度附民字第278 號和解筆錄1 紙可憑，良有悔意
    ，且告訴人乙○○亦當庭表示原諒被告，被告歷此偵、審教
    訓，當所知警惕，信無再犯之虞，本院因認原審對被告所宣
    告之刑，以暫不執行為適當，爰併諭知緩刑2 年，以勵自新
    。
據上論斷，應依刑事訴訟法第455 條之1 第1 項、第3 項、第36
8 條、第373 條，刑法第74條第1 款，判決如主文。
本案經檢察官張慶林到庭執行職務。
中    華    民    國    95    年    4     月    28    日
                  刑事第十二庭  審判長法  官  高玉舜
                                      法  官  陳靜茹
                                      法  官  吳幸娥
以上正本證明與原本無異
本件不得上訴
                                      書記官  洪惠玲
中    華    民    國    95    年    4     月    28    日
附錄本案論罪科刑法條全文：
刑法第277條第1 項：
傷害人之身體或健康者，處三年以下有期徒刑，拘役或一千元以
下罰金。


司法院資訊處製作；財團法人民間司法改革基金會備份。
